【裁判字號】    99,訴,428
【裁判日期】    990319
【裁判案由】    毒品危害防制條例
【裁判全文】
臺灣臺中地方法院刑事判決               99年度訴字第428號
公  訴  人  臺灣臺中地方法院檢察署檢察官
被      告  甲○○
上列被告因違反毒品危害防制條例案件，經檢察官提起公訴（98
年度毒偵字第4781號），被告於準備程序中就被訴事實為有罪之
陳述，本院於聽取當事人之意見後，合議庭裁定以簡式審判程序
審理，判決如下：
    主       文
甲○○施用第一級毒品，處有期徒刑柒月，扣案海洛因壹包（驗
餘淨重零點肆壹零公克，含包裝塑膠袋壹個）沒收銷燬之；又施
用第二級毒品，處有期徒刑肆月，扣案甲基安非他命捌包（驗餘
淨重分別為零點壹肆伍公克、零點貳肆捌公克、零點壹柒肆公克
、零點貳零參公克、零點壹肆玖公克、零點壹肆玖公克、零點捌
參壹公克、零點參壹肆公克，含包裝塑膠袋共捌個）均沒收銷燬
之，安非他命吸食器壹組沒收。應執行有期徒刑拾月，扣案海洛
因壹包（驗餘淨重零點肆壹零公克，含包裝塑膠袋壹個）、甲基
安非他命捌包（驗餘淨重分別為零點壹肆伍公克、零點貳肆捌公
克、零點壹柒肆公克、零點貳零參公克、零點壹肆玖公克、零點
壹肆玖公克、零點捌參壹公克、零點參壹肆公克，含包裝塑膠袋
共捌個）均沒收銷毀之，安非他命吸食器壹組沒收。
    犯罪事實及理由
一、本案犯罪事實：
    甲○○前於民國98年間，因違反毒品危害防制條例案件，經
    依本院之裁定送觀察、勒戒後，認無繼續施用傾向，於98
    年8月28日釋放，並由臺灣臺中地方法院檢察署檢察官於同
    日以98年度毒偵字第1234號為不起訴處分確定。詎其仍不知
    悛悔，於開前觀察、勒戒執行完畢後5年內，復基於施用第
    一級毒品海洛因及第二級毒品甲基安非他命之各別犯意，於
    98年12月10日下午2時50分許，在臺中市○○路與英才路交
    岔路口之某加油站廁所內，先以將海洛因加入香菸內燃燒吸
    食之方式，施用第一級毒品海洛因1次。再以將甲基安非他
    命置於吸食器內，點火燃燒後吸食其產生煙霧之方式，施用
    第二級毒品甲基安非他命1次。嗣於同日下午3時20分許，甲
    ○○搭乘友人王傳芳所騎乘之車牌號碼CDG-467號普通重型
    機車，行經臺中市○區○○路與日進街交岔路口時，因逆向
    行駛，遂為警予以攔查，經員警見二人神色慌張，且查詢電
    腦知其二人有毒品前科，並發現甲○○長褲右方口袋有突出
    物，經甲○○同意搜索，當場自甲○○長褲右方口袋取出安
    非他命吸食器1組，又自其左褲袋取出第一級毒品海洛因1
    小包（驗餘淨重0.410公克，含包裝袋1個）、第二級毒品甲
    基安非他命8小包（驗餘淨重分別為0.145公克、0.248公克
    、0.174公克、0.203公克、0. 149公克、0. 149公克、
    0.831公克、0.314公克，含包裝袋共8個），甲○○始坦承
    有施用毒品犯行而查獲上情。
二、本案證據名稱：
(一)被告甲○○於警詢、偵訊及本院準備程序、審理時之自白。
(二)中山醫學大學附設醫院檢驗科藥物檢測中心2009年12月24日
    尿液檢驗報告、行政院衛生署草屯療養院草療鑑字第098120
     0221號鑑定書、蒐證照片在卷可稽。
(三）被告所有之第一級毒品海洛因1包（驗餘淨重0.410公克）
    、第二級毒品甲基安非他命8包（驗餘淨重分別為0.145公克
    、0.248公克、0.174公克、0.203公克、0.149公克、0.14 9
    公克、0.831公克、0.314公克）及供施用甲基安非他命所用
    之吸食器1組扣案可稽。
三、論罪科刑：核被告所為，係犯毒品危害防制條例第10條第1
    項之施用第一級毒品罪、同條例第10條第2 項之施用第二級
    毒品罪。被告為供已施用而於施用前持有第一級毒品海洛因
    、第二級毒品甲基安非他命之低度行為，分別為其施用之高
    度行為所吸收，不另論罪。被告先後施用第一、二級毒品行
    為，犯意各別，行為互異，應分論併罰。爰審酌被告前因施
    用毒品，經觀察、勒戒後，猶未能深切體認毒品對於自身健
    康之戕害及國家對於杜絕毒品犯罪之禁令，惟施用毒品為自
    戕行為，犯罪心態與一般刑事犯罪之本質並不相同，容應以
    「病人」之角度考量，並慮及施用毒品後常伴隨其餘反社會
    性之行為出現，對社會造成危害，及其犯罪之動機、方法、
    手段、暨犯後坦承犯行，態度良好等一切情狀，分別量處如
    主文所示之刑，並定其應執行刑。又扣案之第一級毒品海洛
    因1包（驗餘淨重0.410公克）、第二級毒品甲基安非他命共
    8 包（驗餘淨重分別為0.145公克、0.248公克、0.174公克
    、0.203公克、0.149公克、0.149公克、0.831公克、0.314
    公克），因各包裝塑膠袋殘留毒品無法完全析離，應均依毒
    品危害防制條例第18條第1項前段規定，宣告沒收銷燬之；
    扣案之安非他命吸食器1組係屬被告所有供犯施用第二級毒
    品甲基安非他命所用之物，業據被告供承在卷，爰依刑法第
    38條第1項第2款之規定，予以宣告沒收。另扣案SAMSUNG牌
    ，型號SGH-E428號之行動電話1支（內含門號不詳之SIM卡1
    張），並非供被告犯本罪所用之物，無證據顯示與被告本件
    犯行相關，自無從諭知沒收，附此敘明。
四、應適用之法條：依刑事訴訟法第273條之1第1項、第299條第
    1項前段、第310條之2、第454條第1項，毒品危害防制條例
    第10條第1項、第2項、第18條第1項前段，刑法第11條、第
    51條第5款、第38條第1項第2款，判決如主文。
本案經檢察官乙○○到庭執行職務
中    華    民    國    99    年    3    月    19    日
                  刑事第九庭    法  官   吳幸芬
以上正本證明與原本無異。
如不服本判決應於收受送達後10日內向本院提出上訴書狀，並應
敘述具體理由；其未敘述上訴理由者，應於上訴期間屆滿後20日
內向本院補提理由書（均須按他造當事人之人數附繕本）「切勿
逕送上級法院」。
                                書記官   黃毅皓
中    華    民    國    99    年    3    月    19    日
附錄本案論罪科刑法條：
毒品危害防制條例第10條第1項、第2項
施用第一級毒品者，處6月以上5年以下有期徒刑。
施用第二級毒品者，處3年以下有期徒刑。

司法院資訊處製作；財團法人民間司法改革基金會備份。
